【裁判字號】    91,交聲,1427
【裁判日期】    920326
【裁判案由】    違反道路交通管理處罰條例聲明異議
【裁判全文】
臺灣臺北地方法院交通事件裁定                  九十一年度交聲字第一四二七號
    原處分機關  臺北市交通事件裁決所
    異  議  人
    即受處分人  甲○○
右列受處分人因違反道路交通管理處罰條例案件，對於臺北市交通事件裁決所九十一
年八月二十八日所為之處分（原處分：北市裁三字第車裁二二─ＡＧ0000000
號），聲明異議，本院裁定如左：
    主      文
異議駁回。
    理      由
一、按「汽車臨時停車時，應依左列規定：二交岔路口、公共汽車招呼站一○公尺內
    、消防栓、消防車出入口五公尺內不得臨時停車。」、「汽車停車時，應依左列
    規定：一禁止臨時停車處所不得停車。」，道路交通安全規則第一百一十一條第
    一項第二款、第一百一十二條第一項第一款分別定有明文可循。次按「汽車駕駛
    人停車時，有左列情形之一者，處新臺幣六百元以上一千二百元以下罰鍰：一在
    禁止臨時停車處所停車者。」，道路交通管理處罰條例第五十六條第一項第一款
    規定甚明。
二、本件異議人即受處分人甲○○於民國九十一年六月八日十八時六分許，駕駛車牌
    號碼為ＡＩ─八六八一號自用小客車，在臺北市○○區○○路三段五十四號前公
    共汽車招呼站十公尺內不得臨時停車之禁止臨時停車處所停車，經警以其違反道
    路交通管理處罰條例第五十六條第一項第一款規定依採證照片逕行製單舉發，嗣
    原處分機關據以裁處罰鍰新臺幣九百元之事實，有違規舉證相片一幀、臺北市政
    府警察局九十一年六月二十六日北市警交大字第ＡＧ0000000號舉發違反
    道路交通管理事件通知單及臺北市交通事件裁決所九十一年八月二十八日北市裁
    三字第車裁二二─ＡＧ0000000號裁決書在卷足憑。經審閱上開採證照片
    ，異議人停車之地點確係在公共汽車招呼站十公尺內，且該處劃設紅色禁止停車
    標線，自屬禁止臨時停車之處所。又上開舉發通知單業於九十一年七月二日送達
    異議人住所，由異議之父許松族收受，有臺北市政府警察局交通警察大隊違規積
    案明細表及掛號函件收據影本一件存卷可憑，且異議人於九十一年七月十五日具
    狀向臺北市政府警察局內湖分局提出申訴時亦載明其於九十一年七月八日已收受
    上開舉發通知單，有申訴書一件附卷可參，從而異議人提出本件異議辯稱：其停
    車方向並未影響交通，亦未收到取締通知單云云，不足採信。從而原處分機關依
    首揭規定裁處罰鍰新臺幣九百元，並無不當，本件異議為無理由，應予駁回。
三、據上論斷，應依道路交通案件處理辦法第十九條，裁定如主文。
中      華      民      國    九十二    年     三      月     二十六    日
                                    臺灣臺北地方法院交通法庭
                                        法  官  張  筱  琪
右正本證明與原本無異。
如不服本裁定，應於裁定送達後五日內向本院提出抗告狀。
        書記官  吳  一  凡
中      華      民      國    九十二    年     三      月     二十七    日


司法院資訊處製作；財團法人民間司法改革基金會備份。
